【裁判字號】    98,審訴,4583
【裁判日期】    981230
【裁判案由】    毒品危害防制條例
【裁判全文】
臺灣高雄地方法院刑事判決            98年度審訴字第4583號
公  訴  人  臺灣高雄地方法院檢察署檢察官
被      告  甲○○
上列被告因違反毒品危害防制條例案件，經檢察官提起公訴（98
年度毒偵字第4988號），被告於本院準備程序進行中，為有罪之
陳述，經本院合議庭裁定由受命法官獨任改依簡式審判程序審理
，並判決如下：
    主  文
甲○○施用第一級毒品，累犯，處有期徒刑捌月。
    事  實
一、甲○○前因施用毒品案件，經本院以民國97年度審毒聲字第
    413 號裁定送觀察勒戒後，認有繼續施用毒品之傾向，經本
    院以97年度審毒聲字第663 號裁定令入戒治處所施以強制戒
    治後，於98年4 月29日執行完畢釋放，並經臺灣高雄地方法
    院檢察署檢察官於98年5 月6 日以98年度戒毒偵字第151 號
    為不起訴處分確定。另前因違反商業會計法案件，經臺灣臺
    中地方法院以94年度訴字第2365號判決判處有期徒刑5 月確
    定，於95年5 月28日期滿執行完畢。猶不知戒絕毒癮，明知
    海洛因係毒品危害防制條例第2 條第2 項第1 款所明定之第
    一級毒品，不得持有、施用，竟於上開強制戒治執行完畢釋
    放後5 年內，復基於施用第一級毒品海洛因之犯意，於98年
    7 月22或23日某時，在高雄縣路竹鄉某友人之住處內，以將
    海洛因摻水後，置入針筒注射手臂血管之方式，施用第一級
    毒品海洛因1 次。嗣於98年7 月24日下午10時許，甲○○在
    高雄縣路竹鄉○○路大社國小遭人毆打到警局說明，因其為
    毒品列管人口，經得其同意採集尿液送驗，檢驗結果呈嗎啡
    陽性反應，而知上情。
二、案經高雄縣政府警察局湖內分局報告臺灣高雄地方法院檢察
    署檢察官偵查起訴。
    理  由
一、本件被告甲○○所犯係死刑、無期徒刑、最輕本刑為3 年以
    上有期徒刑以外之罪，其於準備程序中，就被訴事實為有罪
    之陳述，經本院告知簡式審判程序之旨，並聽取檢察官及被
    告之意見後，合議庭裁定由受命法官獨任進行簡式審判程序
    ，合先敘明。
二、上開事實，業據被告於警詢、本院審理時坦承不諱（見警卷
    第3 頁、本院卷第14頁），且經警採集其尿液送台灣檢驗科
    技股份有限公司檢驗結果，被告尿液呈嗎啡陽性反應，有高
    雄縣政府警察局湖內分局一甲派出所查獲毒品案件嫌犯尿液
    對照表、尿液採驗同意書、台灣檢驗科技股份有限公司濫用
    藥物尿液檢驗報告可稽（見警卷第6 至8 頁）。爰審酌：(
    一) 氣相層析質譜儀（GC／MS）乃目前就藥物篩檢結果必須
    進一步確認時最常採用之確認方法，因此在良好的操作條件
    之下，以氣相層析質譜儀作藥物及其代謝物之定性及定量分
    析，幾乎不會有偽陽性反應產生，業經行政院國軍退除役官
    輔導委員會台北榮民總醫院於83年4 月7 日以（83）北總內
    字第03059 號函示明確。（二）又海洛因係嗎啡經化學合成
    之半人工合成品，毒性倍於嗎啡，其經吸食或施打入人體，
    經新陳代謝作用又分解成嗎啡，故海洛因在進入人體後，均
    以嗎啡型態排於尿液中，故於吸食或施打海洛因者尿液中，
    可檢出嗎啡陽性反應，業經憲兵司令部80年5 月7 日以（80
    ）鑑驗字第1746號函示明確。從而，被告尿液經以氣相層析
    質譜儀鑑驗後，結果呈嗎啡陽性反應，已如前述，是依前開
    函示意旨，被告自白核與事實相符。又被告前因施用毒品案
    件，經本院以97年度審毒聲字第413 號裁定送觀察勒戒後，
    認有繼續施用毒品之傾向，經本院以97年度審毒聲字第663
    號裁定令入戒治處所施以強制戒治後，於98年4 月29日執行
    完畢釋放，並經臺灣高雄地方法院檢察署檢察官於98年5 月
    6 日以98年度戒毒偵字第151 號為不起訴處分確定之事實，
    有臺灣高等法院被告前案紀錄表在卷可憑。是被告於上開強
    制戒治執行完畢釋放後5 年內，再犯本件施用海洛因之犯行
    ，應依法論科。從而，本案事證明確，被告犯行堪予認定。
三、核被告所為，係犯毒品危害防制條例第10條第1 項之施用第
    一級毒品罪。被告持有第一級毒品之行為，已為其後施用之
    高度行為所吸收，不另論罪。又被告曾因如事實欄所示犯行
    ，經法院判決如事實欄所示罪刑確定，於95年5 月28日期滿
    執行完畢之事實，此有前開前案紀錄表可佐，是其5 年以內
    故意再犯本件有期徒刑以上之罪，為累犯，應依刑法第47條
    第1 項規定加重其刑。爰審酌被告前經強制戒治執行完畢，
    猶不思戒除毒癮，顯見其並無堅定戒癮之意志，惟念其行為
    尚未危害他人及其犯後坦承犯行，態度尚稱良好等一切情狀
    ，量處如主文所示之刑，以資警惕。至檢察官求予量處有期
    徒刑1 年，略嫌過重，附此敘明。
據上論斷，應依刑事訴訟法第273 條之1 第1 項、第299 條第1
項前段，毒品危害防制條例第10條第1 項，刑法第11條前段、第
47條第1 項，判決如主文。
本案經檢察官乙○○到庭執行職務。
中    華    民    國    98    年    12    月    30    日
                  刑事第十庭  法  官  方錦源
以上正本證明與原本無異。
如不服本判決應於收受本判決後10日內向本院提出上訴書狀，並
應敘述具體理由，如未敘述上訴理由者，應於上訴期間屆滿後20
日內補提理由書狀於本院（均須按他造當事人之人數附繕本）「
切勿逕送上級法院」。
中    華    民    國    98    年    12    月    30    日
                              書記官  黃勤涵
附錄條文：
毒品危害防制條例第10條第1 項：
施用第一級毒品者，處6 月以上5 年以下有期徒刑。


司法院資訊處製作；財團法人民間司法改革基金會備份。
